【裁判字號】    99,易,7
【裁判日期】    990506
【裁判案由】    毒品危害防制條例
【裁判全文】
臺灣臺東地方法院刑事判決                99年度易字第7 號
公  訴  人  臺灣臺東地方法院檢察署檢察官
被      告  乙○○
上列被告因違反毒品危害防制條例案件，經檢察官提起公訴（98
年度毒偵字第348 號）及移送併辦（99年度毒偵字53號），被告
於準備程序中為有罪之陳述，本院合議庭裁定由受命法官獨任以
簡式審判程序進行審理，判決如下：
    主  文
乙○○施用第二級毒品，累犯，處有期徒刑伍月，如易科罰金，
以新臺幣壹仟元折算壹日。
    犯罪事實
一、乙○○前因施用第二級毒品案件，經本院以96年度簡字第4
    號案件判處有期徒刑5 月，嗣經減刑為有期徒刑2 月15日確
    定；復因違反藥事法案件，經本院以96年度訴字第65號案件
    判處四罪並減刑為有期徒刑4 月、4 月、4 月、4 月，上開
    二案件復經本院以97年度聲字第96號裁定定執行刑為有期徒
    刑1年4月確定，甫於民國97年6 月9 日縮刑期滿執行完畢。
二、詎乙○○仍不知悔改，復基於施用第二級毒品甲基安非他命
    之犯意，於98年11月7 日7 時許，在臺東縣卑南鄉美濃山區
    某處，以將甲基安非他命置入玻璃球內點火燒烤吸食煙霧之
    方式，施用第二級毒品甲基安非他命1 次。嗣乙○○因另案
    遭通緝為警逮捕詢問時，自動坦承上開犯罪事實，並同意驗
    尿，而接受裁判；經警及臺灣臺東監獄人員分別採集其尿液
    送往慈濟大學濫用藥物檢驗中心檢驗，結果均呈安非他命類
    安非他命及甲基安非他命陽性反應，而查悉上情。
三、案經乙○○自首暨臺東縣警察局、臺灣臺東監獄移送臺東地
    方法院檢察署檢察官偵查起訴及移請併辦。
    理  由
壹、程序事項
    本件被告乙○○所犯者非為死刑、無期徒刑、最輕本刑為3
    年以上有期徒刑之罪或高等法院管轄第一審案件，其於準備
    程序進行中，先就被訴事實為有罪之陳述，經法官告知其簡
    式審判程序之旨，並聽取公訴人、被告之意見後，本院爰依
    刑事訴訟法第273 條之1 第1 項之規定，裁定由受命法官獨
    任以簡式審判程序進行審理。
貳、實體事項
一、上開犯罪事實業據被告坦白承認，且被告乙○○經臺東縣警
    察局員警及臺灣臺東監獄人員採集之尿液檢體，經送請檢驗
    後，結果均呈安非他命類安非他命及甲基安非他命陽性反應
    ，此有慈濟大學濫用藥物檢驗中心檢驗總表2 份、臺灣臺東
    監獄收容人採尿檢驗登記簿、尿液代號真實姓名對照表各1
    紙附卷可稽，足認被告之自白與事實相符，應可採信。本案
    事證明確，被告犯行堪可認定，應依法論科。
二、論罪科刑
（一）按甲基安非他命為毒品危害防制條例所列管之第二級毒品
      ，該條例第2 條第2 項第2 款規定甚明，是核被告所為，
      係犯毒品危害防制條例第10條第2 項之施用第二級毒品罪
      。被告持有第二級毒品之低度行為，應為施用第二級毒品
      之高度行為所吸收，不另論罪。
（二）被告前有如事實欄所載之論罪科刑執行情形，此有臺灣高
      等法院被告前案紀錄表1 份附卷可考，其於有期徒刑執行
      完畢後，5 年以內故意再犯本案有期徒刑以上之罪，為累
      犯，應依刑法第47條第1 項之規定加重其刑。又按刑法第
      62條自首規定所謂之發覺，固非以有偵查犯罪權之機關或
      人員確知其人犯罪無誤為必要，而於對其發生嫌疑時，即
      得謂為已發覺；但此項對犯人之嫌疑，仍須有確切之根據
      得為合理之可疑者，始足當之，若單純主觀上之懷疑，要
      不得謂已發生嫌疑，最高法院72年台上字第641 號判例可
      資參照。經查，被告係因他案遭通緝為警逮捕詢問時，自
      動向警察坦承有施用第二級毒品，並同意接受驗尿，此觀
      之警詢筆錄自明，堪認警察當時尚無確切之根據，而可合
      理懷疑被告涉犯施用第二級毒品罪嫌。從而，揆諸前揭判
      例意旨，堪認被告係於有偵查犯罪職權公務員未發覺犯罪
      前，自首施用第二級毒品之犯行，而接受裁判，爰依刑法
      第62條前段之規定，減輕其刑。就前開刑之加重、減輕，
      並依刑法第71條第1 項之規定，先加後減之。
（三）爰審酌被告前有施用毒品之前科，竟不知戒除毒癮，顯見
      其控制力薄弱，難以自律，無法抗拒毒品之誘惑等情；兼
      衡其智識程度、家庭及經濟狀況、犯後即坦承犯行之態度
      、施用毒品之動機，以及其所犯之施用第二級毒品犯行乃
      戕害自己身心健康，並未危害他人法益等一切情狀，量處
      如主文所示之刑，。
三、被告於98年11月7 日11時40分許為警逮捕採尿後，經移送檢
    察官令入臺灣臺東監獄執行他案之間，被告均在公力拘束中
    ，此觀諸卷附被告之警詢筆錄、臺灣臺東地方法院檢察署檢
    察官執行指揮書各1 份自明，被告應無再度施用毒品之可能
    ，是被告於員警及臺灣臺東監獄人員採尿時，檢驗結果雖均
    呈安非他命陽性反應，然應是同一次施用毒品，經重複檢驗
    之結果，故檢察官移請併辦之犯罪事實，與起訴之犯罪事實
    ，二者應屬同一案件，本院自應併予審理，併此敘明。
據上論斷，依刑事訴訟法第273 條之1 第1 項、第299 條第1 項
前段，毒品危害防制條例第10條第2 項，刑法第11條前段、第47
條第1 項、第62條前段，判決如主文。
本案經檢察官甲○○到庭執行職務。
中    華    民    國    99    年     5    月     6    日
                  刑事第一庭  法  官  李俊彬
以上正本證明與原本無異。
如不服本判決應於收受送達後10日內向本院提出上訴書狀，並應
敘述具體理由；其未敘述上訴理由者，應於上訴期間屆滿後20日
內向本院補提理由書（均須按他造當事人之人數附繕本）。「切
勿逕送上級法院」。
                              書記官  陳昭穎
中    華    民    國    99    年    5     月    6     日
附錄論罪科刑法條
毒品危害防制條例第10條第2 項
施用第二級毒品者，處 3 年以下有期徒刑。

司法院資訊處製作；財團法人民間司法改革基金會備份。
